【裁判字號】    98,訴,1720
【裁判日期】    980728
【裁判案由】    毒品危害防制條例
【裁判全文】
臺灣臺中地方法院刑事判決              98年度訴字第1720號
公  訴  人  臺灣臺中地方法院檢察署檢察官
被      告  乙○○
選任辯護人  徐盛國律師
上列被告因違反毒品危害防制條例案件，經檢察官提起公訴（九
十八年度偵字第八○三五號、九十八年度毒偵字第一一七二號）
，本院判決如下：
    主  文
乙○○犯如附表一所示之販賣第二級毒品罪，共伍罪，均累犯，
各處如附表一所示之刑（詳如附表一「所犯罪名及處罰欄」所示
）。又犯施用第二級毒品罪，累犯，處有期徒刑柒月。扣案如附
表二編號一至三所示之第二級毒品甲基安非他命包（驗餘總淨
重零點柒玖玖捌公克），均沒收銷毀之；扣案如附表二編號四、
五所示之物，均沒收之。應執行有期徒刑捌年。扣案如附表二編
號一至三所示之第二級毒品甲基安非他命包（驗餘總淨重零點
柒玖捌玖公克），均沒收銷毀之；扣案之行動電話（序號000
000000000000號，含門號0000000000Ｓ
ＩＭ卡壹張）壹支及附表二編號四、五所示之物，均沒收；販賣
第二級毒品甲基安非他命所得新臺幣伍仟壹佰元沒收，如全部或
一部不能沒收時，以其財產抵償之。
    事  實
一、乙○○（綽號「小程」、「三哥」）前因違反毒品危害防制
    條例案件，經本院以九十七年度豐簡字第七二○號判決處有
    期徒刑三月確定，於民國九十七年十二月三十日易科罰金執
    行完畢。詎猶不思悔改，明知甲基安非他命係毒品危害防制
    條例所定之第二級毒品，不得販賣及持有，竟基於意圖營利
    之犯意，而於如附表一所示時間、地點，以其使用之行動電
    話門號0000000000號為聯絡工具，於電話中就甲
    基安非他命之價格、數量及交付時間、地點達成合意後，即
    由乙○○攜帶甲基安非他命至約定地點交付，並當場收取現
    金之方式，分別販賣甲基安非他命予林靜妹【二次，每次各
    新臺幣（下同）二千元，共四千元】、林國隆（二次，各為
    五百元、三百元，共八百元）、賴忠平（一次，三百元），
    合計共五次，合計所得共五千一百元（詳細販賣時間、地點
    、金額、數量及過程均詳如附表一所示）。
二、乙○○另曾因施用毒品案件，經本院裁定送觀察、勒戒後，
    認無繼續施用毒品之傾向，於九十三年十二月十四日釋放，
    並由臺灣臺中地方法院檢察署檢察官以九十三年度毒偵字第
    四一八九號為不起訴處分確定。惟仍不思戒除毒癮，復基於
    施用甲基安非他命之犯意，於九十八年三月十九日二十一時
    三十分許，在臺中縣潭子鄉○○路○段一一三巷底之停車場
    ，以將甲基安非他命置入玻璃球內燒烤而吸食煙霧之方式，
    施用甲基安非他命一次（下稱施用毒品部分）。
三、嗣於九十八年三月十九日二十三時五十五分許，為警持本院
    核發之九十八年度聲搜字第一二三五號搜索票前往乙○○在
    臺中縣潭子鄉○○路○段一一三巷一百三十一號住處執行搜
    索，當場查扣其所有如附表二編號一至三所示施用剩餘之甲
    基安非他命三包（驗餘淨重分別為零點六四二六公克、零點
    零九七一公克、零點零六○一公克，合計總淨重為零點七九
    九八公克），及編號四所示之供包裹上揭甲基安非他命以供
    施用所用之塑膠外包裝三個，及編號五所示供施用甲基安非
    他命之玻璃球吸食器一組，及前揭被告所有供聯絡販賣甲基
    安非他命事宜之序號000000000000000號行
    動電話（含門號0000000000號之ＳＩＭ卡一張）
    一支。
四、乙○○後於九十八年三月二十日在臺中市刑事警察局刑事警
    察大隊（下稱臺中刑警隊）接受偵二隊小隊長丁○○詢問時
    ，供出其販賣及施用第二級毒品安非他命之來源為綽號「阿
    寬」之男子甲○○，並帶同警方於同日上午五時許前往前揭
    頭張路二段一一三巷一百三十一號住處前逮捕甲○○，因而
    破獲甲○○販賣第二級毒品安非他命之犯行。
五、案經臺灣臺中地方法院檢察署檢察官指揮臺中市警察局、行
    政院海岸巡防署中部地區巡防第三岸巡總隊查獲後偵查起訴
    。
    理  由
壹、程序部分
一、按刑事訴訟法第一百五十九條第一項規定：「被告以外之人
    於審判外之言詞或書面陳述，除法律有規定者外，不得作為
    證據。」其立法意旨，乃在於確保被告之反詰問權。同法第
    一百五十九條之五第一項規定：「被告以外之人於審判外之
    陳述，雖不符前四條之規定（同法第一百五十九條之一至第
    一百五十九條之四），而經當事人於審判程序同意作為證據
    ，法院審酌該言詞陳述或書面陳述作成時之情況，認為適當
    者，亦得為證據。」同法條第二項規定：「當事人、代理人
    或辯護人於法院調查證據時，知有刑事訴訟法第一百五十九
    條第一項不得為證據之情形，而未於言詞辯論終結前聲明異
    議者，視為有前項之同意。」其立法意旨，則在於確認當事
    人對於傳聞證據有處分權，得放棄反對詰問權，同意傳聞證
    據可作為證據；但因我刑事訴訟法尚非採澈底之當事人進行
    主義，乃又限制以法院認為適當者，始得為證據。因此，當
    事人同意或依法視為同意某項傳聞證據作為證據使用者，實
    質上即表示有反對詰問權之當事人已放棄其反對詰問權，如
    法院認為適當，不論該傳聞證據是否具備刑事訴訟法第一百
    五十九條之一至第一百五十九條之四所定情形，均容許作為
    證據；換言之，當事人放棄對原陳述人行使反對詰問權者，
    屬於證據傳聞性之解除行為，如法院認為適當，即容許該傳
    聞證據作為證據，不以未具備刑事訴訟法第一百五十九條之
    一至第一百五十九條之四所定情形為前提，非常上訴意旨認
    以未具備該等情形為前提，尚有誤解。又法院於何種情況，
    得認為適當，應審酌該傳聞證據作成時之情況，如該傳聞證
    據之證明力明顯過低或係違法取得，即得認為欠缺適當性；
    惟是否適當之判斷，係以當事人同意或視為同意為前提，即
    當事人已無爭議，故法院除於審理過程中察覺該傳聞證據之
    作成欠缺適當性外，毋庸特別調查，而僅就書面記載之方式
    及其外觀審查，認為無問題而具有適當性即可，最高法院九
    十七年度臺非字第五號判決意旨參照。又前揭同法第一百五
    十九條之五第二項規定，乃係基於證據資料愈豐富，愈有助
    於真實發現之理念，酌採當事人進行主義之證據處分權原則
    ，並強化言詞辯論主義，透過當事人等到庭所為之法庭活動
    ，在使訴訟程序順暢進行之要求下，承認傳聞證據於一定條
    件內，得具證據適格。此種「擬制同意」，因與同條第一項
    之明示同意有別，實務上常見當事人等係以「無異議」或「
    沒有意見」表示之，斯時倘該證據資料之性質，已經辯護人
    閱卷而知悉，或自起訴書、原審判決書之記載而了解，或偵
    、審中經檢察官、審判長、受命法官、受託法官告知，或被
    告逕為認罪答辯或有類似之作為、情況，即可認該相關人員
    於調查證據之時，知情而合於擬制同意之要件，亦有最高法
    院九十六年度臺上字第四一七四號判決意旨可資參照。
二、查被告乙○○及其選任辯護人對於本判決所引用之下列各項
    證據方法之證據能力，於本院準備程序及審理時均表示無意
    見而不爭執其證據能力（本院卷第三十四頁、四十七頁以下
    ），視為有刑事訴訟法第一百五十九條之五第一項之同意，
    揆諸前開說明，該等被告以外之人於審判外所為言詞或書面
    陳述，其證據傳聞性已解除；且由本院歷次審理過程觀之，
    並未察覺前開傳聞證據之作成欠缺適當性，另由該等傳聞證
    據之筆錄或文書記載方式及其外觀審查，其等之作成時之情
    況亦無問題而有適當性，依刑事訴訟法第一百五十九條之五
    第二項之規定，自得作為證據，合先敘明。
貳、實體部分
一、被告販賣甲基安非他命部分：
    訊據被告對於如附表一所示販賣甲基安非他命犯行之事實，
    業據被告於移審、準備程序及審理時均坦承不諱（參本院卷
    第十五頁反面、第三十三頁、第五十頁），核與證人林靜妹
    於偵查中結證稱：伊曾分別於九十八年三月十八日及同月十
    九日撥打被告0000000000之門號與被告聯絡，各
    以二千元向被告購買甲基安非他命二次，並均已交錢及交貨
    等語（參臺灣臺中地方法院檢察署九十八年度偵字第八○三
    五號卷，下稱偵一卷，第四十六頁至第四十八頁）相符；復
    與證人林國隆於偵查中具結證稱伊曾分別於九十八年三月十
    八日及同月十九日撥打被告0000000000之門號與
    被告聯絡，各以五百元及三百元向被告購買甲基安非他命共
    二次，並均已交錢及交貨等語（參偵一卷，第五十一頁至第
    五十二頁），及證人賴忠平於偵查中具結證稱：伊曾於九十
    八年三月十七日撥打被告0000000000之門號與被
    告聯絡，以三百元向被告購買甲基安非他命一次，並於同月
    十八日交錢及交貨等語（參偵一卷，第四三頁）相符，並有
    被告以0000000000號行動電話與林靜妹、林國隆
    及賴忠平聯絡販賣甲基安非他命之監聽譯文及本院九十八年
    度聲監字第二四六號通訊監察書（見中市警刑字第○九八○○二一一二三號警卷第六十五頁至第七十九頁）在卷可稽，
    足認被告上揭自白應與事實相符。本件事證明確，被告販賣
    甲基安非他命之犯行洵堪認定，自應依法論科。
二、被告施用甲基安非他命部分：
    訊據被告對於其於前揭時、地施用甲基安非他命犯行之事實
    ，迭於偵查、準備程序及審判時均坦承不諱（參偵卷第五十
    六頁、本院卷第三十三頁、第五十頁），且有行政院衛生署
    草屯療養院九十八年三月二十七日草療鑑字第○九八○三○○二三二號鑑定書（參偵一卷，第八十四頁）、中山醫學大
    學附設醫院檢驗科藥物檢測中心九十八年四月二日尿液檢驗
    報告（參九十八年度毒偵字第一一七二號偵卷，下稱偵二卷
    ，第十三頁）在卷可證，並有扣案如附表二編號一至三所示
    之施用剩餘之甲基安非他命三包（驗餘淨重分別為零點六四
    二六公克、零點零九七一公克、零點零六○一公克，合計總
    淨重為零點七九九八公克）及編號四所示之供包裹上揭甲基
    安非他命以供施用所用之塑膠外包裝袋三個、及編號五所示
    之供施用甲基安非他命所用之玻璃球吸食器一組等物可佐，
    足證被告自白核與事實相符，是被告確有施用毒品之犯行，
    應堪認定。
三、按甲基安非他命乃毒品危害防制條例明定之第二級毒品。核
    被告所為，就如附表一所示部分，均係犯同條例第四條第二
    項之販賣第二級毒品罪；就施用毒品部分，係犯同條例第十
    條第二項之施用第二級毒品罪。被告因販賣、施用而持有第
    二級毒品之低度行為，均為販賣、施用之高度行為所吸收，
    不另論罪。其前後五次販賣甲基安非他命及一次施用甲基安
    非他命之犯行，犯意各別，在刑法評價上具獨立性，應予分
    論併罰。又被告前曾因違反毒品危害防制條例案件，經本院
    以九十七年度豐簡字第七二九號判決處有期徒刑三月確定，
    於九十七年十二月三十日易科罰金執行完畢，有卷附臺灣高
    等法院被告前案紀錄表在卷可稽，其受有期徒刑之執行完畢
    ，五年以內故意再犯有期徒刑以上之六罪，均為累犯，均應
    依刑法第四十七條第一項規定加重其刑（惟法定刑無期徒刑
    部分依法不得加重）。另按毒品危害防制條例第十七條關於
    減輕其刑之規定，其立法目的，在利用減刑之寬典，鼓勵運
    輸、販賣、吸用或持有毒品之行為人，供出毒品之來源，藉
    以擴大防制毒品之成效，使毒品易於斷絕。故凡觸犯該條所
    列舉之罪者，據實指陳其毒品由來之人或地，並因而破案查
    獲者，即符合該條得減輕其刑之規定（最高法院九十四年度
    訴字第五一七號判決參照）。經查，本件被告於九十八年三
    月二十日在臺中刑警隊接受警員詢問時，主動供出其販賣及
    施用第二級毒品甲基安非他命之來源為綽號「阿寬」之男子
    ，並帶同警方於同日上午五時許，前往上開頭張路二段一一
    三巷一百三十一號之住處前逮捕該名綽號「阿寬」之男子甲○○，因而破獲甲○○販賣第二級毒品甲基安非他命之犯行
    ，此經證人即臺中刑警隊偵二隊小隊長丁○○到院證述屬實
    （參本院卷第四十五頁反面），並有被告九十八年三月二十
    日調查筆錄（見前揭警卷第二至四頁）附卷可參。公訴人雖
    稱於被告供出甲○○前即已對甲○○進行監聽，故不符合前
    揭條文關於減刑之規定等語，惟據證人丁○○到庭證稱：「
    （問：你們是因為被告之配合才查獲阿寬並得知其真實身分
    ？）是的。」「（問：如果被告那天沒有配合你們查獲「阿
    寬」，是否可以藉由原本監聽的方式查獲「阿寬」？）比較
    困難。」「（提示0000000000號通訊監察譯文，
    問：九十八年三月十日至九十八年三月十三日之通訊監察譯
    文上有寫監察對象是「甲○○」，是否在製作譯文時就知道
    「阿寬」是甲○○？）通訊監察譯文是在被告配合我們查獲
    證人甲○○後才寫上的。」等語，並佐以證人甲○○於九十
    八年三月二十日警詢筆錄稱：凌晨五時許，因綽號「三哥」
    說有事情要跟伊商量，故伊駕駛自小客車至臺中縣潭子鄉○○路○段一一三巷一百三十一號等語（參臺中市警察局中市
    警刑字第○九八○○二一一八四號警卷影卷，第二頁），綜
    上堪認本件於證人甲○○遭查獲前，雖已有監聽，但對於監
    聽對象，警方所知僅止於係綽號「阿寬」之成年男子，至其
    真實身分、年籍資料等，均付之闕如，倘無被告提供協助並
    配合逮捕，尚難以破獲證人甲○○販賣第二級毒品之犯行，
    故被告確有供出毒品來源並因而破獲之情事，所犯上開六罪
    均應依毒品危害防制條例第十七條規定減輕其刑，並均依法
    先加後減之。爰審酌被告為圖一己私利，販售甲基安非他命
    供他人施用，罔顧他人健康，且危害社會治安匪淺，且其曾
    因施用毒品犯行，經觀察、勒戒後，仍無視於禁令，再次施
    用毒品；暨其施用毒品之期間長短、次數；且念被告犯後終
    知坦承其施用及販賣甲基安非他命之犯行，深表悔悟，及其
    品行、智識程度、生活狀況等一切情狀，分別量處如主文所
    示之刑並定其應執行刑，以示懲儆。檢察官雖具體求刑有期
    徒刑九年並強制工作等情，然本院綜核前開量刑審酌之一切
    情狀，認為檢察官具體請求判處被告有期徒刑九年，尚嫌過
    重；又保安處分係針對受處分人將來之危險性所為之處置，
    以達教化、治療之目的，為刑罰之補充制度。我國現行刑法
    採刑罰與保安處分雙軌制，係在維持行為責任之刑罰原則下
    ，為協助行為人再社會化之功能，以及改善行為人潛在之危
    險性格，期能達成根治犯罪原因、預防犯罪之特別目的。是
    保安處分中之強制工作，旨在對嚴重職業性犯罪及欠缺正確
    工作觀念或無正常工作因而犯罪者，強制其從事勞動，學習
    一技之長及正確之謀生觀念，使其日後重返社會，能適應社
    會生活（最高法院九十四年度臺上字第六五一九號、六六一
    一號、九十五年度臺上字第六四四六號、九十五年度臺上字
    第六五七一號判決意旨參照）。被告固係販賣毒品牟利，然
    本案並無積極證據證明被告係欠缺正確工作觀念或因無正常
    工作而犯罪，且被告上開販賣第二級毒品犯行之對象合計僅
    三人，其因販賣毒品所取得之全部價金合計僅有五千一百元
    ，且其販賣毒品數量非鉅，復經本院判處長期之自由刑，已
    足以讓被告生警惕之心，故認無諭知強制工作之必要，併此
    敘明。
四、沒收部分：
（一）扣案被告所有如附表二所示之施用剩餘之甲基安非他命三
      包（驗餘淨重分別為零點六四二六公克、零點零九七一公
      克、零點零六○一公克，合計總淨重為零點七九九八公克
      ），均屬違禁物，應依毒品危害防制條例第十八條第一項
      前段規定諭知沒收銷燬之。
（二）又依毒品危害防制條例第十八條第一項規定，得諭知沒收
      並銷燬之者，以查獲之第一、二級毒品及專供製造或施用
      第一、二級毒品之器具為限，並不及於毒品之外包裝。而
      毒品外包裝係用於包裹毒品，防其裸露、潮濕之功用，並
      便於攜帶…而供施用毒品犯罪之用，且屬被告所有，應併
      依刑法第三十八條第一項第二款予以宣告沒收（最高法院
      九十二年度臺上字第四五八七號判決參照），另扣案用以
      包裝上開甲基安非他命之塑膠外包裝袋共三個，業經鑑定
      機關就內裝之甲基安非他命分別鑑析其重量，與扣案之甲
      基安非他命並無不可分離之關係（最高法院九十五年度臺
      上字第五六四○號裁判意旨參照），且有防止毒品裸露、
      逸出及潮濕之功用，並便於攜帶以施用，及扣案之玻璃球
      吸食器一組等物，均係被告所有供施用甲基安非他命所用
      之物，均應依刑法第三十八條第一項第二款規定沒收之。
（三）另供販賣毒品所用或因販賣毒品所得之財物，依毒品危害
      防制條例第十九條第一項規定，均應沒收之，如全部或一
      部不能沒收時，追徵其價額或以其財產抵償之，乃刑法第
      三十八條第一項第二款、第三款及第三項職權沒收主義之
      特別規定，係採義務沒收主義，用以澈底杜絕行為人貪取
      暴利之誘因、工具與結果。故因販賣毒品罪所取得之一切
      對價，自不能與一般正常之營利事業僅計算其營利所得之
      情形，相提並論，不問其原屬供販賣所用之成本或因此所
      得之利潤，亦不以當場扣押者為限，本此特別規定，應概
      予沒收，始符對毒害國民身心健康行徑，嚴加懲戒之立法
      意旨，最高法院九十六年度臺上字第三二四七號判決意旨
      參照，故被告因販賣第二級毒品所得之財物共五千一百元
      （分別為二千元、二千元、五百元、三百元、三百元，均
      未扣案），不論其販入時之成本價為何，揆諸前揭判決意
      旨，依同條例第十九條第一項之規定，亦應沒收之，且因
      均未扣案，故如全部或一部不能沒收時，分別以其財產抵
      償之。
（四）至扣案行動電話機（含門號0000000000號ＳＩ
      Ｍ卡一張）一支，為被告所有，供聯繫販賣第二級毒品所
      用之物，既經被告於本院審理時陳明在卷，復有卷附通訊
      監察書、通聯紀錄及使用者資料查詢結果可稽，就ＳＩＭ
      卡之所有權，按諸社會上之通念，行動電話用戶於門號租
      約期滿或解約之後，通常無須將ＳＩＭ卡繳回電信公司…
      原判決逕認上開ＳＩＭ卡非屬使用者即上訴人所有，而未
      依法併為沒收之宣告，亦欠允洽，最高法院九十七年度臺
      上字第三一九號判決意旨參照。另有中華電信股份有限公
      司行動通信分公司（下稱中華電信公司）九十六年七月二
      十七日行二字第○九六○○○○三七四號函、遠傳電信股
      份有限公司九十六年七月三十日遠傳企營字第○九六一○
      七○五二四七號函、和信電訊股份有限公司九十六年七月
      二十六日和信企營字第○九六二○七○二三五七號函、臺
      灣大哥大股份有限公司九十六年七月二十三日法大字第○
      九六○七一○九○號函、泛亞電信股份有限公司九十六年
      七月二十三日法亞字第○九六○二六五九八號函、東信電
      訊股份有限公司九十六年七月二十三日法信字第○九六○
      一九三五七號函均認ＳＩＭ卡所有權已於申辦完畢後，即
      歸使用者所有等語在卷可佐（因九十四年十月十五日起開
      放號碼可攜服務後，各系統業者門號可依客戶意願移轉其
      他業者，因此以行動電話門號字頭，已無法研判為何業者
      門號，此亦有上揭中華電信公司函文可稽，故扣案前揭行
      動電話機一支內插之門號0000000000號ＳＩＭ
      卡一張，揆諸前揭判決意旨及相關函文之說明，自屬被告
      所有，供本件販賣第二級毒品所用之物，仍應依毒品危害
      防制條例第十九條第一項之規定沒收之。至扣案之行動電
      話（含門號0000000000號ＳＩＭ卡一張）一支
      ，雖亦係被告所有，然查本件用以證明被告如附表一所示
      販賣第二級毒品犯行，均係被告以0000000000
      號與如附表一所示之證人林靜妹、林國隆及賴忠平等三人
      聯繫，並未以0000000000號供作販賣第二級毒
      品之用，爰不予宣告沒收，附此敘明。
據上論斷，應依刑事訴訟法第二百九十九條第一項前段、毒品危
害防制條例第四條第二項、第十條第二項、第十七條、第十八條
第一項前段、第十九條第一項、刑法第十一條、第三十八條第一
項第二款、第四十七條第一項、第五十一條第五款，判決如主文
。
本案經檢察官丙○○到庭執行職務。
中    華    民    國    98    年    7     月    28    日
                  刑事第七庭  審判長法  官  陳慧珊
                                    法  官  丁智慧
                                    法  官  林慶郎
以上正本證明與原本無異。
如不服本判決應於收受送達後10日內向本院提出上訴書狀，並應
敘述具體理由；其未敘述上訴理由者，應於上訴期間屆滿後20日
內向本院補提理由書（均須按他造當事人之人數附繕本）「切勿
逕送上級法院」。
                                    書記官  黃士益
中    華    民    國    98    年    7     月    28    日
附表一：販賣第二級毒品甲基安非他命明細：
┌──┬────┬─────┬────┬───┬────┬───────────┬─────────┬──────────┐
│編號│販賣對象│販賣時間  │販賣地點│數量  │犯罪所得│販賣過程              │證據資料          │所犯罪名及處罰      │
│    │        │          │        │      │(新臺幣)│                      │                  │                    │
├──┼────┼─────┼────┼───┼────┼───────────┼─────────┼──────────┤
│一  │林靜妹  │3.18.  │臺中市向│１包（│二千元  │於98年３月日５時５分│乙○○於本院移審│販賣第二級毒品，累犯│
│    │        │          │上路「向│未扣案│        │許，由乙○○以其使用之│  、準備程序及審理│，處有期徒刑陸年；扣│
│    │        │          │上市場」│，重量│        │行動電話門號０９８１２│  時之自白（本院卷│案之行動電話（序號３│
│    │        │          │前      │不詳）│        │３６０１２號與林靜妹使│  第１５頁反面、３│0000000000│
│    │        │          │        │      │        │用行動電話門號０９３７│  ３頁、５０頁）  │９７６０號，含門號０│
│    │        │          │        │      │        │４８６９７４號聯絡，約│林靜妹具結偵訊筆│000000000Ｓ│
│    │        │          │        │      │        │定交易第二級毒品甲基安│  錄（９８年度偵字│ＩＭ卡壹張）壹支，沒│
│    │        │          │        │      │        │非他命之時間、地點、數│  第８０３５號偵卷│收；販賣第二級毒品甲│
│    │        │          │        │      │        │量及金額後，於同日５時│  ，下稱偵一卷，第│基安非他命所得新臺幣│
│    │        │          │        │      │        │１０分許，由乙○○持約定│  ４６至４８頁）  │貳仟元沒收，如全部或│
│    │        │          │        │      │        │數量之第二級毒品甲基安│本院９８年度聲監│一部不能沒收時，以其│
│    │        │          │        │      │        │非他命前往左列地點販賣│  字第０００２４６│財產抵償之。        │
│    │        │          │        │      │        │予林靜妹，林靜妹並當場│  號通訊監察書及０│                    │
│    │        │          │        │      │        │交付現金予乙○○      │  00000000│                    │
│    │        ├─────┼────┼───┼────┼───────────┤  ２號電信監察譯文├──────────┤
│    │        │3.19.  │臺中市北│１包（│二千元  │於98年３月日時分│  表（臺中市警察局│販賣第二級毒品，累犯│
│    │        │          │屯區文心│未扣案│        │秒，由乙○○以其使用│  中市警刑字第０９│，處有期徒刑陸年；扣│
│    │        │          │路４段８│，重量│        │之行動電話門號０９８１│  00000000│案之行動電話（序號３│
│    │        │          │１２號「│不詳）│        │２３６０１２號與林靜妹│  號警卷，下稱警卷│0000000000│
│    │        │          │地球村美│      │        │使用行動電話門號０９３│  ，第６５至７９頁│９７６０號，含門號０│
│    │        │          │語」前  │      │        │0000000號聯絡，│  ）              │000000000Ｓ│
│    │        │          │        │      │        │約定交易第二級毒品甲基│                  │ＩＭ卡壹張）壹支，沒│
│    │        │          │        │      │        │安非他命之時間、地點、│                  │收；販賣第二級毒品甲│
│    │        │          │        │      │        │數量及金額後，於同日│                  │基安非他命所得新臺幣│
│    │        │          │        │      │        │時許，由乙○○持約定數│                  │貳仟元沒收，如全部或│
│    │        │          │        │      │        │量之第二級毒品甲基安非│                  │一部不能沒收時，以其│
│    │        │          │        │      │        │他命前往左列地點販賣予│                  │財產抵償之。        │
│    │        │          │        │      │        │林靜妹，林靜妹並當場交│                  │                    │
│    │        │          │        │      │        │付現金予乙○○        │                  │                    │
├──┼────┼─────┼────┼───┼────┼───────────┼─────────┼──────────┤
│二  │林國隆  │3.18.  │臺中縣潭│１包（│五百元  │於98年３月日時分│乙○○於本院移審│販賣第二級毒品，累犯│
│    │        │          │子鄉頭張│未扣案│        │秒時，由林國隆以公共│  、準備程序及審理│，處有期徒刑伍年肆月│
│    │        │          │路２段１│，重量│        │電話與乙○○使用之行動│  時之自白（本院卷│；扣案之行動電話（序│
│    │        │          │１３巷１│不詳）│        │電話門號0000000│  第１５頁反面、３│號000000000│
│    │        │          │３１號李│      │        │０１２號聯絡，約定交易│  ３頁、５０頁）  │４４９７６０號，含門│
│    │        │          │雲程住處│      │        │第二級毒品甲基安非他命│林國隆具結偵訊筆│號0000000０１│
│    │        │          │        │      │        │之時間、地點、數量及金│  錄（偵一卷，第５│２ＳＩＭ卡壹張）壹支│
│    │        │          │        │      │        │額後，林國隆即於同日某│  １至５２頁）    │，沒收；販賣第二級毒│
│    │        │          │        │      │        │時許，前往左列乙○○住│本院９８年度聲監│品甲基安非他命所得新│
│    │        │          │        │      │        │處，由乙○○持約定數量│  字第０００２４６│臺幣貳仟元沒收，如全│
│    │        │          │        │      │        │之第二級毒品甲基安非他│  號通訊監察書及０│部或一部不能沒收時，│
│    │        │          │        │      │        │命販賣予林國隆，林國隆│  00000000│以其財產抵償之。    │
│    │        │          │        │      │        │並當場交付現金予被告  │  ２號電信監察譯文│                    │
│    │        ├─────┤        ├───┼────┼───────────┤  表（警卷，第６５├──────────┤
│    │        │3.19.  │        │１包（│三百元  │於98年３月日時分│  至７９頁）      │販賣第二級毒品，累犯│
│    │        │          │        │未扣案│        │秒時，由林國隆以公共│                  │，處有期徒刑伍年肆月│
│    │        │          │        │，重量│        │電話與乙○○使用之行動│                  │；扣案之行動電話（序│
│    │        │          │        │不詳）│        │電話門號0000000│                  │號000000000│
│    │        │          │        │      │        │０１２號聯絡，約定交易│                  │４４９７６０號，含門│
│    │        │          │        │      │        │第二級毒品甲基安非他命│                  │號0000000０１│
│    │        │          │        │      │        │之時間、地點、數量及金│                  │２ＳＩＭ卡壹張）壹支│
│    │        │          │        │      │        │額後，林國隆即於同日某│                  │，沒收；販賣第二級毒│
│    │        │          │        │      │        │時許，前往左列乙○○住│                  │品甲基安非他命所得新│
│    │        │          │        │      │        │處，由乙○○持約定數量│                  │臺幣貳仟元沒收，如全│
│    │        │          │        │      │        │之第二級毒品甲基安非他│                  │部或一部不能沒收時，│
│    │        │          │        │      │        │命販賣予林國隆，林國隆│                  │以其財產抵償之。    │
│    │        │          │        │      │        │並當場交付現金予被告  │                  │                    │
├──┼────┼─────┼────┼───┼────┼───────────┼─────────┼──────────┤
│三  │賴忠平  │3.18.  │臺中縣潭│１包（│三百元  │於98年３月日時３分│乙○○於本院移審│販賣第二級毒品，累犯│
│    │        │          │子鄉頭張│重量不│        │秒時，由賴忠平以公共│  、準備程序及審理│，處有期徒刑伍年肆月│
│    │        │          │路２段１│詳）  │        │電話與乙○○使用之行動│  時之自白（本院卷│；扣案之行動電話（序│
│    │        │          │１３巷１│      │        │電話門號0000000│  第１５頁反面、３│號000000000│
│    │        │          │３１號李│      │        │０１２號聯絡，約定交易│  ３頁、５０頁）  │４４９７６０號，含門│
│    │        │          │雲程住處│      │        │第二級毒品甲基安非他命│賴忠平具結偵訊筆│號0000000０１│
│    │        │          │        │      │        │之時間、地點、數量及金│  錄（偵一卷，第４│２ＳＩＭ卡壹張）壹支│
│    │        │          │        │      │        │額後，賴忠平即於翌日（│  ３頁）          │，沒收；販賣第二級毒│
│    │        │          │        │      │        │１８日）１時許前往左列│本院９８年度聲監│品甲基安非他命所得新│
│    │        │          │        │      │        │被乙○○住處，由乙○○│  字第０００２４６│臺幣貳仟元沒收，如全│
│    │        │          │        │      │        │親自持約定數量之第二級│  號通訊監察書及０│部或一部不能沒收時，│
│    │        │          │        │      │        │毒品甲基安非他命販賣予│  00000000│以其財產抵償之。    │
│    │        │          │        │      │        │賴忠平，賴忠平並當場交│  ２號電信監察譯文│                    │
│    │        │          │        │      │        │付現金予被告          │  表（警卷，下稱警│                    │
│    │        │          │        │      │        │                      │  二卷，第６５至７│                    │
│    │        │          │        │      │        │                      │  ９頁）          │                    │
├──┴────┴─────┴────┴───┴────┴───────────┴─────────┴──────────┤
│合計犯罪所得：新臺幣伍仟壹佰元                                                                                          │
└────────────────────────────────────────────────────────────┘
附表二：施用甲基安非命沒收明細
┌──┬────────┬───────┬────────┐
│編號│名稱            │數量          │備註            │
├──┼────────┼───────┼────────┤
│一  │甲基安非他命    │壹包（驗餘淨重│依毒品危害防制條│
│    │                │零點陸肆貳陸公│例第十八條第一項│
│    │                │克）          │沒收銷毀之      │
│    │                │              │                │
├──┼────────┼───────┼────────┤
│二  │甲基安非他命    │壹包（驗餘淨重│依毒品危害防制條│
│    │                │零點零玖柒壹公│例第十八條第一項│
│    │                │克）          │沒收銷毀之      │
├──┼────────┼───────┼────────┤
│三  │甲基安非他命    │壹包（驗餘淨重│依毒品危害防制條│
│    │                │零點零陸零壹公│例第十八條第一項│
│    │                │克）          │沒收銷毀之      │
├──┴────────┴───────┴────────┤
│上揭驗餘總淨重零點柒玖玖捌公克                          │
├──┬────────┬───────┬────────┤
│四  │用以包裝上開甲基│個          │依刑法第三十八條│
│    │案非他命之塑膠外│              │第一項第二款沒收│
│    │包裝袋          │              │之              │
├──┼────────┼───────┼────────┤
│五  │玻璃球吸食器    │壹組          │依刑法第三十八條│
│    │                │              │第一項第二款沒收│
│    │                │              │之              │
└──┴────────┴───────┴────────┘


司法院資訊處製作；財團法人民間司法改革基金會備份。
